# 同一控制合并 - 实务操作

提问人：wx_5f3c9b6c9f80 时间：2021-08-31 15:33:04
请教陈版主：
1 ）我 2021 年 5 月份同一控制下合并了一家A公司（A公司 2021 年 1 月成立） ；公司是每月都编制单体及合并报表， 2021 年1-4月报表已经编制完毕，那我在编制 5 月份的合并报表的时候，实务中是怎么处理1-4月产生的净利润啊 。我应该不涉及调整我的期初未分配利润 ，但是 5 月编报时，合并利润表 5 月的净利我肯定只加A公司 5 月产生的净利，但是合并资产负债表未分配利润加的是A公司 5 月底的未分配利润（包含1-5月净利），这样报表数就不平了~~~~~，这个实务中一般怎么操作的 ，我是要重新编制1-4月的合并报表吗？
2 ）在合并抵消内部往来的时候，由于应付账款暂估与应收账款产生的增值税税金差异，这个一般实务中是怎么处理的哇
非常感谢陈版主！

回答人：chenyiwei
1 、根据同一控制下合并的原则，要求对前期比较数据进行追溯重述，即重新编制以前年度和本年度 1 ～ 5 月的各项合并报表，将该被合并方纳入，视同在最早期间期初已经取得对被合并方的控制权。
如果被合并方是在本年年初新设立的，则只需重新编制年初至合并日期间的合并利润表，不涉及对前期比较数据的调整，被合并方 1 ～ 4 月的净利润需调整本月的月初未分配利润。
2 、因应付账款暂估不含税，而应收账款含税，导致的内部往来抵销差额，在合并报表层面应列入“其他流动资产——待取得抵扣凭证的增值税进项税额”。